Dossiers de clients de l'étude XIX (1563-1923)
Archives nationales (France)
- Successions, 1719-1919; MC/DC/XIX/3-MC/DC/XIX/5
  - Adolphe Henri Duvoisin; Eugène Jules Alfred Farriau; Henri Fourdinois; Jacques Maurice Grosjean; Louise Fannie Jousselin; Juhel-Renoy; Mimie Kosel, 1813-1906; MC/DC/XIX/4
    - Succession de Mimie Kosel, 1813-1834; MC/DC/XIX/4
      Papiers personnels: acte de société, contrat de mariage.
      Kossel, Mimie; Meyer, Isaac; acte de société; contrat de mariage
  - Henri Letavernier de La Mairie; Claude Levassor d'Ormoy et Marie Anne Florence Félicité Germont; époux Louchard; Mme de Malde; Auguste Meyer; veuve Mollet; M. Pernollet; Jean Maurice Pujos; époux Sabatier; Sophie Henriette Cécile Sauge; Marie Louise Thébault; Geneviève Madeleine Trou; Jeanne Marie Thérèse Villette, 1719-1909; MC/DC/XIX/5
    - Succession de Henri Letavernier de La Mairie, 1895-1909; MC/DC/XIX/5
      Succession de Henri Letavernier de La Mairie, prince de Cardé, demeurant 91, rue Pereire, décédé le 20 octobre 1907.
      Letavernier de la Mairie, Henri; Pereire (boulevard)
      - Règlement de la succession, 1893-1909; MC/ET/XIX/5
        Dossier de succession: demande de concession perpetuelle, testament, acceptation de succession, procuration, inventaire après décès, pièces comptables, documents relatifs à une vente de chevaux, correspondance (1895-1909).
        Hôtel sis 91, boulevard Pereire: documents relatifs à l'adjudication de l'hôtel, charges de l'hôtel (1893-1907).
        Pereire (boulevard); testament; procuration; inventaire après décès; compte; acte de vente; correspondance
      - Dossiers d'affaires, 1895-1902; MC/ET/XIX/5
        Affaire Cardé contre M. Droz: correspondance (1898).
        Affaire Cardé contre les époux Grilleau: conclusions de jugement de divorce, ordonnaces de non conciliation, autorisations de preuves et d'expulsions, pièces comptables, actes d'état civils, photographies, correspondance, cartes de visites, notes (1895-1902).
        Droz (M); Grilleau (époux); correspondance; ordonnance; compte; acte d'état civil; document photographique; note
    - Succession de Claude Levassor d'Ormoy et de Marie Anne Florence Félicité Germont, sa femme, 1827-1843; MC/DC/XIX/5
      Succession de Claude Levassor d'Ormoy et de Marie Anne Florence Félicité Germont, sa femme, demeurant rue Saint-Michel, décédés respectivement le 3 j uin 1827 et le 5 août 1828.
      Papiers personnels: partage, intitulé d'inventaire.
      Levassor d'Ormoy, Claude; Germont, Marie Anne Florence Félicité; Saint-Michel (rue); partage; inventaire
    - Succession des époux Louchard, 1899; MC/DC/XIX/5
      Tableau d'abandonnements.
      Louchard (époux)
    - Succession de Mme de Malde, 1897; MC/DC/XIX/5
      Tableaux des abandonnements.
      Malde (Mme) (de)
    - Succession d'Auguste Meyer, 1871-1875; MC/DC/XIX/5
      Papiers personnels: permis de domicile, acquisition de droits civiques.
      Meyer, Auguste; permis
    - Succession de la veuve Mollet, 1719-1813; MC/DC/XIX/5
      Papiers de famille: testament, reçus, notes.
      Mollet (Mme); testament; note
    - Succession Pernollet, 1888; MC/DC/XIX/5
      Papiers personnels: tableaux d'abandonnement, frais, correspondance.
      correspondance; Pernollet (famille)
    - Succession de Jean Maurice Pujos, 1895; MC/DC/XIX/5
      Liquidation de communauté: tableaux d'abandonnement.
      Pujos, Jean Maurice
    - Succession des époux Sabatier, sans date; MC/DC/XIX/5
      Tableau des abandonnements.
      Sabatier (époux)
    - Sussession de Sophie Henriette Cécile Sauge, 1782-1850; MC/DC/XIX/5
      Sussession de Sophie Henriette Cécile Sauge, femme d'Amédée Bouffé, décédée le 11 avril 1871.
      - Domaine et seigneurie de la Couarde (Yvelines), 1782-1842; MC/DC/XIX/5
        Description et estimation, arpentages, vente, quittance, radiation, transport, recettes, proposition de vente, mainlevée d'incription, notes, déclaration, convention, déléguation, confirmation, contrat, correspondance.
      - Société agricole de Basse-Camargue, 1842-1850; MC/DC/XIX/5
        Société agricole de Basse-Camargue, 6 rue du Faubourg-Poissonière (Amédée Bouffé est créancier de la société): état d'inscription, bordereau de créance, listes de créances, acte de cession, quittance, déclaration, correspondance, notes.
    - Succession de Marie Louise Thébault, 1892-1894; MC/DC/XIX/5
      Succession de Marie Louise Thébault, née Darbo, demeurant 16, rue Duban, décédée le 24 avril 1892.
      Papiers de succession: tableaux d'abandonnement, déclaration de succession, extraits de déclaration à l'enregistrement des domaines.
    - Succession de Geneviève Madeleine Trou, 1850; MC/DC/XIX/5
      Succession de Geneviève Madeleine Trou, née Bourgeois, demeurant 1, rue de Hauteville, décédée le 18 mars 1850.
      Papiers personnels: bordereaux, factures, estimation de biens, correspondance.
    - Succession de Jeanne Marie Thérèse Villette, 1884; MC/DC/XIX/5
      Succession de Jeanne Marie Thérèse Villette, née Roux, décédée à Collanges (Puy-de-Dôme) le 18 juillet 1884: faire-part de décès.
- Particuliers, 1766-1923; MC/DC/XIX/6-MC/DC/XIX/7
  Louise Amélie Jeanne Stéphanie Arnould, baronne Coppens
  Isabelle Berreux, veuve Chalifour
  Auguste Gaspard Louis Boucher, baron Desnoyers
  Emile Campion
  Félix Chauchard
  Séverin Chedru
  Mme Dudley Cookes
  Delarivière
  Henriette Marie Flore Deschamps
  Camille Elisa Ducoin
  Michel Charles Dutillard
  François Faverot de Kerbrech
  Jacques Félix
  Nicolas François Marie Ferlet
  H. Florat
  Gravier
  Alberte Guille
  Marie Françoise Guillet
  Gustave Palmer Harding
  Jean Hertenstein
  Jean Janicaud
  Théophile Adrien Gervais Jobet
  Lacretelle
  Leybe
  Armand Henry Meunier
  Pierre Laurent Monnot et Marie Victoire Eugénie Voisard
  Etienne Perrin
  - Louise Amélie Jeanne Stéphanie Arnould, baronne Coppens; Isabelle Berreux, veuve Chalifour; Auguste Gaspard Louis Boucher, baron Desnoyers; Emile Campion; Félix Chauchard; Séverin Chedru; Mme Dudley Cookes; Delarivière; Henriette Marie Flore Deschamps; Camille Elisa Ducoin; Michel Charles Dutillard; François Faverot de Kerbrech; Jacques Félix; Nicolas François Marie Ferlet; H. Florat, 1797-1921; MC/DC/XIX/6
    - Louise Amélie Jeanne Stéphanie Arnould, baronne Coppens, 1866-1868; MC/DC/XIX/6
      Majoration de la pension de la baronne: décret impérial, extrait d'inscription de rente.
      Arnould, Louise Amélie Jeanne Stéphanie (baronne Coppens); décret
    - Isabelle Berreux, veuve Chalifour, 1891-1894; MC/DC/XIX/6
      Compte de pension: factures, comptes, décharge, reçu, correspondance, notes.
      Berreux, Isabelle; compte; décharge; correspondance; note
    - Auguste Gaspard Louis Boucher, baron Desnoyers, 1823-1848; MC/DC/XIX/6
      Auguste Gaspard LOuis Boucher, baron Desnoyers, né en 1779, mort en 1857, graveur spécialisé dans les estampes.
      Aménagements dans un batiment sis au 30, rue Feydeau: conventions, déclarations, plan, arrêtés prefectoraux, compte de mitoyenneté.
      Boucher, Auguste Gaspard Louis (baron Desnoyers); Feydeau (rue); convention; déclaration; plan; arrêté; compte
    - Emile Campion, 16 mars 1869; MC/DC/XIX/6
      Papiers personnels: traité de remplacement militaire.
      Campion, Emile; traité
    - Félix Chauchard, 1857; MC/DC/XIX/6
      Félix Chauchard, ingénieur.
      Activité professionnelle: procès-verbal d'expériences scientifiques.
      Chauchard, Félix; ingénieur; procès-verbal
    - Séverin Chedru, 1845; MC/DC/XIX/6
      Affaires immobilières: vente, purge d'hypothèque, correspondance, extrait du registre des inscriptions et hypothèques.
      Chedru, Séverin; acte de vente; correspondance
    - Mme Dudley Cookes, 1871; MC/DC/XIX/6
      Mme Dudley Cookes, décédée le 24 octobre 1871.
      Papiers personnels: reçus, essai critique et historique, passeport, comptes, correspondance, notes.
      Dudley Cookes (Mme); passeport; compte; correspondance; note
    - Delarivière, 1857; MC/DC/XIX/6
      Correspondance.
      Delarivière; correspondance
    - Henriette Marie Flore Deschamps, femme de Léon Canu, 1903-1919; MC/DC/XIX/6
      Enchère pour des propriétés sises à Lozère (Seine-et-Oise), un chateau à Argences et une ferme à Percy-sur-Auge (Calvados): cahier de charges, correspondance, notes.
      Deschamps, Henriette Marie Flore; Canu, Léon; Seine-et-Oise (France, département, 1790-1968); Argences (Calvados); Percy-en-Auge (Calvados); Calvados (Basse-Normandie, département); cahier des charges; correspondance; note
    - Camille Elisa Ducoin, 1840-1893; MC/DC/XIX/6
      Camille Elisa Ducoin, relieuse, veuve de Michel Wetzel.
      - Succession de Mme Wetzel., 1852-1893; MC/DC/XIX/6
        Papiers personnels: actes d'état civil, certificats, procès-verbal de conseil de famille.
      - Famille Engel-Schaeck, relieurs, 1840-1893; MC/DC/XIX/6
        Jean Engel et son épouse Eve Catherine Schaeck sont le grand-oncle et la grande-tante paternels de Michel Wetzel.
        Activité professionnelle: contrats, abonnements, rapports d'expertise, autorisations, quittances, états des lieux, convention, vente et transport (1840-1889).
        Papiers de famille: partage, faire-parts de décès, correspondance (1890-1893).
    - Michel Charles Dutillard, 1797-1828; MC/DC/XIX/6
      Extrait d'état civil, cartes, attestation d'enregistrement, reçus de dons.
    - François Faverot de Kerbrech, 1872-1921; MC/DC/XIX/6
      François Faverot de Kerbrech, né le 24 février 1837 à Caudan (Morbihan), décédé le 21 décembre 1921. Général de division, écuyer de Napoléon III.
      François Faverot de Kerbrech, général de division, décédé le 21 décembre 1921.
      Papiers de famille: contrat de mariage, contrat, faire-part de décès, inventaire.
    - Jacques Félix, 11 décembre 1867; MC/DC/XIX/6
      Affaires immobilières: transport de bail.
    - Nicolas François Marie Ferlet, 1832-1870; MC/DC/XIX/6
      Papiers personnels: arrétés municipaux, permis de séjour, passeport, prolongation de congé, nominations militaires.
    - H. Florat, 1851; MC/DC/XIX/6
      Dessins: trois dessins au fusain représentant respectivement un soldat, une tête du Christ, un bretteur du temps de Louis XIII.
  - Gravier; Alberte Guille; Marie Françoise Guillet; Gustave Palmer Harding; Jean Hertenstein; Jean Janicaud; Théophile Adrien Gervais Jobet; Lacretelle; Leybe; Armand Henry Meunier; Pierre Laurent Monnot et Marie Victoire Eugénie Voisard; Etienne Perrin; Maxime Paul Rambourg, 1766-1923; MC/DC/XIX/7
    - Gravier, 1914-1916; MC/DC/XIX/7
      Mr Gravier propose de faire des recherches, moyennant finances, pour retrouver les soldats disparus.
      M. Gravier, demeurant 1, rue de Hauteville.
      Gravier (M); Hauteville (rue d')
      - Recherche de soldats disparus, 1914-1916; MC/DC/XIX/7
        cartes de visites, presse, correspondance, notes
        correspondance; note; article de presse
      - Dossiers de recherches, 1914-1916; MC/DC/XIX/7
        Dossiers nominatifs:
        Chevalier: correspondance, notes.
        Coutelle: correspondance, notes, carte de visite.
        Foucault: correspondance, notes.
        Gasnier: notes.
        Létourneau: correspondance, notes.
        [Dossiers de soldats non encore retrouvés]
        Beslin: correspondance, notes.
        Bouttier: correspondance, notes.
        Corbin: correspondance, notes.
        Renoult: correspondance, notes.
        note; correspondance; Chevalier (M); Coutelle (M); Foucault (M); Gasnier (M); Létourneau (M); Beslin (M); Bouttier (M); Corbin (M); Renoult (M)
    - Alberte Guille, 1915; MC/DC/XIX/7
      Guille, Alberte; correspondance
    - Marie Françoise Guillet, femme de Paul Etienne Coigner., 1916-1923; MC/DC/XIX/7
      Marie Françoise Guillet, femme de Paul Etienne Coigner, légataire universelle d'Isabelle Amélie Doré.
      Succession d'Isabelle Amélie Doré: extraits d'actes d'état civil, états de frais, convocations, requête, référé, envoie de grosses, procès-verbal de placards, publicités judiciaires, correspondance.
      Guillet, Marie Françoise; Coigner, Paul Etienne; Doré, Isabelle Amélie; extrait d'acte; procès-verbal; correspondance
    - Gustave Palmer Harding, 8 Juillet 1875; MC/DC/XIX/7
      Gustave Palmer Harding, propriétaire, demeurant 3, rue du Helder.
      Terrains sis rues de Santeuil, Censier et du Fer-à-Moulin: notification d'adjudication.
      Harding, Gustave Palmer; Helder (rue du); Santeuil (rue); Censier (rue); Fer-à-Moulin (rue du)
    - Jean Hertenstein, 1848; MC/DC/XIX/7
      Décret de naturalisation.
      Hertenstein, Jean; décret
    - Jean Janicaud, 1766-1828; MC/DC/XIX/7
      Janicaud, Jean
      - Affaires personnelles, 1766-1783; MC/DC/XIX/7
        Vente de prés, extraits d'actes d'état civil.
        acte de vente; acte d'état civil
      - Affaires immobilières, 1793-1828; MC/DC/XIX/7
        Transactions immobilières: ventes, permissions d'alignement, reçus, jugements, extrait de registre des inscriptions, mainlevées, état de biens, correspondance (1793-1728).
        Biens sis à Nanterre (Hauts-de-Seine): registre des alignements, vente, correspondance (1822-1826).
        Bien sis rue Saint-Dominique: bail, cession de bail (1817).
        Bien sis rue Chevert: vente, procès-verbal d'adjudication, bail, arrêtés préfectoraux (1815-1826).
        Nanterre (Hauts-de-Seine); Hauts-de-Seine (Ile-de-France, département); Saint-Dominique (rue); Chevert (rue); acte de vente; permis; mainlevée; correspondance; registre; bail; cession; procès-verbal; arrêté
    - Théophile Adrien Gervais Jobet, 1862-1902; MC/DC/XIX/7
      Papiers personnels: carte d'électeur, congé de libération, notes.
      Jobet, Théophile Adrien Gervais; note
    - M. Lacretelle, 1842; MC/DC/XIX/7
      Poème Adieux à la campagne de Vichi, testament philosophique
      Lacretelle (M)
    - M. Leybe, 1823-1852; MC/DC/XIX/7
      Monsieur Leybe, arquebusier et son épouse, demeurant avenue Dauphine.
      Location d'une boutique dépendant d'une maison sise 10, quai Pelletier: cession et transport de créance, bail, état des lieux, reçus et factures, correspondance.
      Leybe (M); Dauphine (avenue); Pelletier (quai); cession; transport de droits; bail; correspondance
    - Armand Henry Meunier, 1854-1855; MC/DC/XIX/7
      Remplacement militaire: acte administratif de remplacement, police d'assurance contre le recrutement, bon pour accord, quittance, correspondance.
      Meunier, Armand Henry; quittance; correspondance
    - Pierre Laurent Monnot et Marie Victoire Eugénie Voisard, 1822; MC/DC/XIX/7
      Pierre Laurent Monnot, propriétaire, et Marie Victoire Eugénie Voisard, veuve en premières noces de François Joseph Ducreux: Contrat de mariage.
      Monnot, Pierre Laurent; Voisard, Marie Victoire Eugénie; Ducreux, François Joseph; contrat de mariage
    - Etienne Perrin, 1839-1850; MC/DC/XIX/7
      Etienne Perrin, fabriquant chimiste, demeurant à Neuilly-sur-Seine (Hauts-de-Seine).
      Papiers personnels: laisser-passer, permis de port d'armes, vente de procédé technique à Prosper Deymolin et Compagnie, dégraisseurs.
      Perrin, Etienne; laissez-passer; acte de vente; Deymlin, Prosper
    - Maxime Paul Rambourg, 1888-1901; MC/DC/XIX/7
      Papiers personnels: nominations militaires, diplomes militaires, notes de service, correspondance.
      Rambourg, Maxime Paul; nomination; note; correspondance
- Titres de propriété, 1563-1839; MC/DC/XIX/8
  - Titres de propriété de Pierre Achet Bougeret d'Aubigny., 1563-1835; MC/DC/XIX/8
    Achet Bougeret d'Aubigny, Pierre
    - Terre dite du « Gué du Roy », 1585-1787; MC/ET/XIX/8
      Terre dite du "Gué du Roy", sise paroisse de Chaon (Loir-et-Cher).
      Dossier Louis d'Aubigny contre Mlle Poulain: extrait de registre des causes, extrait de registre, notes, demandes, reconnaissance de terre, état de frais, quittance (1711-1785).
      Pièces relatives au Gué du Roy: déclarations, traité, quittances, décrets, arpentage, testament, reconnaissances de cens, ventes, vidime, état de dépendances, baux, notes (1585-1787).
      Chaon (Loir-et-Cher); Loir-et-Cher (Centre, département); Aubigny, Louis (d'); Poulain (Mlle); note; reconnaissance; quittance; déclaration; traité; décret; testament; acte de vente
    - Terre dite de « la Vallée », 1563-1802; MC/ET/XIX/8
      Terre dite de "la Vallée", sise paroisse de Vouzon (Loir-et-Cher).
      Contencieux Mercandier-Soyer (anciens propriétaires de la terre de la Vallée): citation à comparaître, déclaration, notes (1799).
      Pièces relatives à la terre dite de "la Vallée": contrat d'acquisition, cession et transport, condamnation, évaluations de revenus, conflits, partage, baux, mutations, constitution de rentes, reconnaissance de cens, ventes, créances (1563-1802).
      Mercandier (Mme); Soyer (M); Loir-et-Cher (Centre, département); Vouzon (Loir-et-Cher); déclaration; note; contrat; cession; transport de droits; partage; bail; constitution de rente; reconnaissance; acte de vente
    - Pièces liées aux propriétés de Pierre Achet Bougeret d'Aubigny, 1809-1835; MC/ET/XIX/8
      Pièces relatives aux propriétés: bulletin de propriété, quittances, baux, correspondance (1809-1835).
      Dossier d'assurances: bordereaux de paiement, bulletin d'adhésion, correspondance (1824-1825).
      quittance; bail; correspondance
  - Ferme de Nergaville, 1839; MC/DC/XIX/8
    Terrier.
    terrier
- Sociétés, 1761-1914; MC/DC/XIX/9
  Anthès et Cie
  Association des industries de Paris
  Association syndicale des voies et avenues de la division Théry
  Chemin de fer électrique souterrain Nord-Sud de Paris
  Eaux du Morvan
  Entreprise de fourniture de viande aux armées de Dauphiné
  Gobbi et compagnie
  Maison Desombres de Vertu soeurs
  Société foncière d'Ablon-Villeneuve-le-Roi (Parc de la Faisanderie)
  Société des tramways espagnols
  - Anthès et Cie, 1893; MC/DC/XIX/9
    Société en nom collectif Anthès et Cie, fabrication et vente de vitraux à Colombes (Hauts-de-Seine).
    Liquidation: état des opérations de compte et liquidation, factures et reçus, dissolution, procès-verbal, cahier de charges, vente, contrat.
    Hauts-de-Seine (Ile-de-France, département); Colombes (Hauts-de-Seine); procès-verbal; cahier des charges; acte de vente; contrat
  - Association des industries de Paris, 1880-1900; MC/DC/XIX/9
    Association des industrie de Paris, société anonyme de secours mutuels.
    Création de l'association: brochure de souscription, statuts et modification, compte rendu d'assemblée générale, correspondance, notes.
    brochure; statuts; compte-rendu de séance; correspondance; note
  - Association syndicale des voies et avenues de la division Théry, 1902; MC/DC/XIX/9
    Association syndicale des voies et avenues de la division Théry, situées sur le territoire de la commune de Vaucresson (Hauts-de-Seine), pour l'entretient desdites voies.
    Création de l'association: statuts, état de reconnaissance des chemins ruraux, correspondance.
    Vaucresson (Hauts-de-Seine); Hauts-de-Seine (Ile-de-France, département); statuts; reconnaissance; correspondance
  - Chemin de fer électrique souterrain Nord-Sud de Paris, 1869-1910; MC/DC/XIX/9
    Chemin de fer électrique souterrain Nord-Sud de Paris, siège social sis au 20, rue d'Athènes, Paris.
    Dossier d'expropriations pour utilité publique: ordonnances exécutoires après procès d'expropriation, tableau des demandes d'expropriation, plans.
    Athènes (rue d'); ordonnance; plan
  - Eaux du Morvan, 1913-1914; MC/DC/XIX/9
    Société des "Eaux du Morvan", pour l'aduction d'eau potable à Paris.
    Projet de création de la société: contrats, cessions, conventions, correspondance, brouillons, notes.
    contrat; cession; convention; correspondance; note
  - Entreprise de fourniture de viande aux armées de Dauphiné, 1761; MC/DC/XIX/9
    Demande de remise de créance.
  - Gobbi et compagnie, 1905-1912; MC/DC/XIX/9
    Société Gobbi et compagnie, appareils d'épuration d'eau et autres liquides (filtres), à Asnières (Hauts-de-Seine).
    Création, liquidation et reprise de la société: statuts, brevets et patentes, notes de frais, partage, dissolution, reprise, liquidation, bilan, correspondance.
    Hauts-de-Seine (Ile-de-France, département); Asnières-sur-Seine (Hauts-de-Seine); statuts; brevet d'invention; note; partage; liquidation; bilan; correspondance
  - Maison Desombres de Vertu soeurs, 1895-1899; MC/DC/XIX/9
    Maison Desombres de Vertu soeurs, création de ceintures et corsets, sise à Paris, 161, rue Saint-Honoré.
    Publicité: coupures de presses de La Saison et des Echo de Paris, catalogue de corseterie, correspondance (1895-1899).
    Incident L. Bassez: correspondance, rapport d'expertise, factures (1895).
    Bassez, L; Saint-Honoré (rue); coupure de presse; catalogue; correspondance; rapport d'expertise
  - Société foncière d'Ablon-Villeneuve-le-Roi (Parc de la Faisanderie), 3 mai 1898; MC/DC/XIX/9
    Société foncière d'Ablon-Villeneuve-le-Roi (Parc de la Faisanderie), société anonyme sise 18, rue de la Chaussée-d'Antin.
    Vente du domaine de la Faisanderie, sis à Villeneuve-le-Roi (Val-de-Marne): cahier des charges.
    Chaussée-d'Antin (rue de la); Villeneuve-le-Roi (Val-de-Marne); Val-de-Marne (Ile-de-France, département); cahier des charges
  - Société des tramways espagnols, 1868-1878; MC/DC/XIX/9
    Création de la société: concession, participation à la création, cession et transport, procuration, dépôt de pièces, correspondance.
    cession; transport de droits; procuration; dépôt de pièces; correspondance
- Varia, 1845-1900; MC/DC/XIX/10
  - Etablissement d'un champs de manoeuvres dans le village d'Issy (Hauts-de-Seine), 1891-1892; MC/DC/XIX/10
    Jugement et décisions.
    Hauts-de-Seine (Ile-de-France, département); Issy-les-Moulineaux (Hauts-de-Seine)
  - Contrat de mariage, 1845; MC/DC/XIX/10
    Copie du contrat de mariage entre Samuel Woog, fabricant de montres et Anna Mayer.
    contrat de mariage; Woog, Samuel; Mayer, Anna; Pont-à-Mousson (Meurthe-et-Moselle, canton)
  - Testament, 1883-1886; MC/DC/XIX/10
    Copie du testament et codicille de Aron Gomes Da Costa, établi à Londres.
    Da Costa, Aron Gomes; Londres (Royaume-Uni); testament
  - Tableaux d'abandonnements, sans date; MC/DC/XIX/10
    Tableaux d'abandonnements concernant:
    Drouet
    Gravinet
    Mme Haudicourt (d')
    la vicomtesse O. de Douglas
    Mme Ozeré
    Drouet (famille); Gravinet (famille); Haudicourt (Mme) (d'); Douglas, O. (vicomtesse de); Ozeré (Mme)
  - Documentation, 26 mars 1900; MC/DC/XIX/10
    Coupure de journal intitulée "L'incertitude de la mort" par le Dr G. Legué.
    Legué, G; coupure de presse